【裁判字號】    97,裁,1861
【裁判日期】    970313
【裁判案由】    營利事業所得稅
【裁判全文】
最  高  行  政  法  院  裁  定
                                     97年度裁字第01861號
聲  請  人  阿爾發傳播事業有限公司
代  表  人  甲○○
上列聲請人因與相對人財政部臺北市國稅局間營利事業所得稅事
件，對於中華民國96年9月13日本院96年度裁字第2065號裁定，
聲請再審，本院裁定如下：
    主  文
再審之聲請駁回。
再審訴訟費用由聲請人負擔。
    理  由
一、按對於本院裁定聲請再審，依行政訴訟法第283條準用同法
    第276條第1項及第2項之規定，應於30日之不變期間內提起
    。前項期間自裁定確定時起算。但再審之理由知悉在後者，
    自知悉時起算。
二、本件聲請再審意旨略謂：聲請人於民國96年1月12日申請暫
    停營業，經由相對人所屬信義稽徵所准自96年1月16日起至
    97年1月15日止暫停營業有案，並將核准函寄送臺北市○○
    區○○路161號23樓之1即聲請人之聯絡地址。臺北高等行政
    法院96年6月14日96年度訴字第631號裁定係於96年6月25日
    送達聲請人原營業處所即臺北市○○區○○路2段189號5樓
    之1，由大廈管理員簽收，且加蓋收文章，惟請郵務人員轉
    送上開聲請人聯絡地址，聲請人實際收受上開裁定之時間為
    96年6月27日，聲請人提起抗告之期間應自同年月28日起算
    ，於同年7月7日屆滿，因該屆滿日為星期六，次(8)日為星
    期日，是抗告期間應於96年7月9日截止，聲請人於截止當日
    提起抗告，應屬合法，本院96年度裁字第2065號裁定(下稱
    原裁定)竟以抗告逾期為由駁回抗告，適用法規顯有錯誤，
    為此聲請再審云云。經查，本件聲請人雖主張於96年1月16
    日申請暫停營業獲准後，聯絡地址即已變更，惟聲請人於同
    年2月14日具狀向臺北高等行政法院起訴時既已經核准暫停
    營業，其起訴狀所記載聲請人之地址卻仍為上開營業處所，
    同年3月5日於上開營業處所收受臺北高等行政法院96年2月
    27日96年度訴字第631號命補正之裁定後，於同年3月12日向
    該院所提之聲請補充理由延期狀，亦未載明聯絡地址業已變
    更，而於同年6月25日收受該院駁回起訴之裁定，於同年7
    月9日具狀向臺北高等行政法院提起抗告，於抗告狀亦僅說
    明「囿於主辦人分娩中，有關訴訟補充理由書懇請惠予酌延
    時日」，並未陳報聯絡地址變更，是聲請人之上開主張顯非
    可採。本院原裁定以聲請人提起抗告之期間應自96年6月26
    日起算，至同年7月5日屆滿，聲請人於同年月9日始提抗告
    ，已逾越抗告之10日法定期間，認抗告不合法，而予駁回，
    於法本無不合。再者，本院原裁定係於96年9月21日送達於
    聲請人之營業處所，有本院送達證書上所蓋之收文章可參，
    迄至同年10月21日聲請再審期間業已屆滿，惟因該屆滿日為
    星期日，遞延至同年月22日屆滿。聲請人遲至同年月25日始
    具狀聲請再審並陳報變更聯絡地址，亦有本院加蓋於訴狀上
    收文戳記所載日期可據，顯已逾越上開法定不變期間。又聲
    請人並未依行政訴訟法第277條第1項第4款規定於訴狀內表
    明關於遵守不變期間之確切證據，此項法定程式之欠缺且不
    屬由審判長限定期間命其補正之事由，應逕認本件聲請再審
    因逾期不合法而駁回。
三、依行政訴訟法第283條、第278條第1項、第104條、民事訴訟
    法第95條、第78條，裁定如主文。
中    華    民    國    97    年    3     月    13    日
                    最高行政法院第三庭
                        審判長法官  黃  璽  君
                              法官  林  茂  權
                              法官  鄭  忠  仁
                              法官  黃  本  仁
                              法官  吳  東  都
以  上  正  本  證  明  與  原  本  無  異
中    華    民    國    97    年    3     月    14    日
                              書記官  王  福  瀛


司法院資訊處製作；財團法人民間司法改革基金會備份。
